臺灣臺中地方法院民事判決　94年度訴字第1620號
　　原　　　告　桔峰塑膠股份有限公司
　　法定代理人　丙○○
　　訴訟代理人　鄧雲奎律師
　　複　代理人　丁○○
　　被　　　告　偉騰國際股份有限公司
　　法定代理人　乙○○
　　訴訟代理人　陳坤榮律師
上列當事人間請求給付模具費事件，本院於民國94年10月11日言
詞辯論終結，判決如下：
    主      文
被告應給付原告新台幣玖拾萬肆仟柒佰玖拾壹元及自民國94年7
月16日起至清償日止，按週年利率5％計算之利息。
訴訟費用由被告負擔。
本判決第一項於原告以新台幣參拾萬壹仟元為被告供擔保後，得
為假執行。但被告以新台幣玖拾萬肆仟柒佰玖拾壹元為原告預供
擔保後，得免為假執行。
    事實及理由
壹、原告主張：一、緣被告在中國大陸所設之營業單位即潤達鞋
    業股份有限公司（以下簡稱為潤達公司）為之代表人於民國
    91 年9月27日向原告在中國大陸所設之營業單位即桔峰五金
    塑膠廠簽約訂購運動鞋上之飾片，兩造約定製作該飾片之模
    具費用由被告負擔，亦即由被告付款予原告。二、嗣經會算
    結果，被告尚欠原告系爭模具費共新台幣（下同）904,791
    元，迭經催討，仍未獲置理，爰依前開兩造約定，請求被告
    給付前開金額及其法定利息等語。並聲明：（一）被告應給
    付原告904,791元及自起訴狀繕本送達之翌日即94年7月16日
    起至清償日止按週年利率5％計算之利息。（二）訴訟費用
    由被告負擔。（三）第一項請求，願供擔保，請准宣告假執
    行。
貳、被告則以：兩造固約定系爭模具費用904,791元由被告負擔
    ，但因涉及專利問題，故經由訴外人甲○○與原告之法定代
    理人丙○○討論結果，系爭模具費用由訴外人合騰公司負擔
    ，故系爭模具費並非應由被告負擔等語，資為抗辯。並聲明
    ：（一）原告之訴及其假執行之聲請均駁回。（二）訴訟費
    用由原告負擔。（三）如受不利之判決，請准供擔保免為假
    執行。
參、兩造不爭之事實
一、被告在中國大陸所設之營業單位即潤達公司之代表人於91年
    9月27日，向原告在中國大陸所設之營業單位即桔峰五金塑
    膠廠簽約訂購運動鞋上之飾片，兩造約定製作該飾片之模具
    費用由被告負擔，亦即由被告付款予原告。
二、經會算結果，原告尚有系爭模具費共904,791元未獲給付。
三、被告於94年7月15日收受本件起訴狀繕本之送達。
肆、得心證之理由
一、查前開兩造不爭之事實，既為兩造所不爭，並有信箋影本、
    報價單影本、應收帳款明細表影本、發票影本、本院送達證
    書在卷可證，自堪信為真實。
二、按當事人或其訴訟代理人於訴訟上所為之自認，於辯論主義
    所行之範圍內有拘束當事人及法院之效力，法院應認其自認
    之事實為真，以之為裁判之基礎，在未經當事人合法撤銷其
    自認前，法院不得為與自認之事實相反之認定。次按請求履
    行債務之訴，原告就其主張債權發生原因之事實固有舉證之
    責，若被告自認此項事實，而主張該債權已變更或消滅，則
    變更或消滅之事實，應由被告負舉證之責。查系爭模具費共
    904,791元被告本有給付原告之義務，而原告未獲給付，業
    據被告為前開自認，已如前述。則被告抗辯因經由訴外人甲
    ○○與原告之法定代理人丙○○協議系爭模具費用由訴外人
    合騰公司負擔，核屬債權變更或消滅之抗辯，依前開說明，
    被告自應就系爭模具費債權變更或消滅之事實，負舉證之責
    任。次查證人丙○○結證稱其並不認識甲○○，亦無人找其
    協商系爭模具費負擔之問題等語；證人張銘塔亦結證稱甲○
    ○固曾與其談國外客戶欲檢查模具之情事，但均未提及模具
    費用之問題等語（均見本院94年10月11日言詞辯論筆錄），
    足證系爭模具費仍應由被告給付，而非由訴外人合騰公司負
    擔。被告既未舉證證明系爭模具費債權變更或消滅之事實，
    其前開抗辯，自不可取。
三、復按給付有確定期限者，債務人自期限屆滿時起，負遲延責
    任；給付無確定期限者，債務人於債權人得請求給付時，經
    其催告而未為給付，自受催告時起，負遲延責任；其經債權
    人起訴而送達訴狀者，與催告有同一效力，民法第229條第1
    、2項定有明文。而遲延之債務，以支付金錢為標的者，債
    權人得請求依法定利率計算之遲延利息；應負利息之債務，
    其利率未經約定，亦無法律可據者，週年利率為5％，亦為
    民法第233條第1項、第203條所明定。查被告於94年7月15日
    收受本件起訴狀繕本之送達，業如前述；則原告請求被告給
    付系爭904,791元之自起訴狀繕本送達之翌日即94年7月16日
    起至清償日止，按週年利率5％計算之利息，亦屬有據。
四、綜上所述，原告依系爭約定請求被告給付904,791元，及自
    起訴狀繕本送達之翌日即94年7月16日起至清償日止，按週
    年利率5％計算之利息，為有理由，應予准許。
五、本判決兩造均陳明願供擔保，聲請准予宣告假執行及免為假
    執行之宣告，經核無不符，爰均酌定相當之擔保金額准許併
    宣告之。
六、本件事證已臻明確，兩造所為之其他主張，陳述並所提之證
    據，經審酌後，認均與本件之結論無礙，不再一一論述，併
    予敘明。
伍、訴訟費用負擔之依據：民事訴訟法第78條。
中　　華　　民　　國　　94　　年　　10　　月　　25　　日
                  民事第三庭    法  官  陳卿和
正本係照原本作成。
如對本判決上訴，須於判決送達後20日內向本院提出上訴狀。
中　　華　　民　　國　　94　　年　　10　　月　　25　　日
                                書記官  紀俊源
